臺灣板橋地方法院刑事判決　　　　　　　99年度易字第2813號
公　訴　人　臺灣板橋地方法院檢察署檢察官
被　　　告　謝國輝
上列被告因竊盜案件，經檢察官提起公訴（99年度偵緝字第2286
號），因被告於準備程序中為有罪之陳述，經本院裁定改以簡式
審判程序審理，判決如下：
    主  文
謝國輝犯攜帶兇器竊盜罪，累犯，處有期徒刑捌月。
    事實及理由
一、本件犯罪事實及證據，除被告謝國輝之刑事前案紀錄補充為
    「謝國輝前因竊盜案件，經本院先後以94年度簡字第684 號
    刑事簡易判決判處有期徒刑4 月、94年度簡字第2974號刑事
    簡易判決判處有期徒刑6 月確定，經接續執行，業於民國95
    年6 月2 日縮刑期滿執行完畢。另因犯贓物案件，經本院以
    95年度易字第1638號刑事判決判處有期徒刑6 月確定，入監
    執行後，已於96年1 月15日縮刑期滿執行完畢。又因犯竊盜
    案件，經臺灣臺北地方法院以96年度易字第1259號刑事判決
    判處有期徒刑7 月確定，嗣經同法院以96年度聲減字第2586
    號刑事裁定減為有期徒刑3 月又15日確定，入監執行後，於
    97年7 月14日縮刑期滿執行完畢」；犯罪事實一第4 行所載
    「臺北縣新莊市」，因臺北縣改制為新北市，而應配合修正
    為「新北市新莊區」；犯罪事實一之末補充「扣得其行竊所
    用斜口鉗1 支」，以及證據部分補充被告於本院準備程序及
    審理中之自白為證據外，餘均引用附件即起訴書之記載。
二、查被告行為後，刑法第321 條業經總統以100 年1 月26日華
    總一義字第10000015561 號令修正公布，並自同年月28日起
    生效施行（參卷附自總統府網站中公報與法令網頁下載之公
    報查詢結果及公布全文各1 份）。經比較修正前後刑法第
    321 條之內容，均於該條文第1 項第3 款規定處罰犯竊盜罪
    而有攜帶兇器而犯之之行為，是無論修正前後之條文，皆有
    處罰攜帶兇器竊盜之犯行，而關於法定刑度部分，修正前條
    文為「處6 月以上5 年以下有期徒刑」，修正後條文則為「
    處6 月以上，5 年以下有期徒刑，得併科新台幣10萬元以下
    罰金」，兩相比較之下，顯然修正後之條文另行增加得併科
    罰金之規定，而較不利於行為人，是本件應依刑法第2 條第
    1 項前段之規定，適用被告行為時之法律，即前開修正公佈
    施行前之刑法第321 條（下稱修正前刑法第321 條）處斷。
三、按刑法第321 條第1 項第3 款所稱之兇器，其種類並無限制
    ，凡客觀上足對人之生命、身體、安全構成威脅，具有危險
    性者即屬之，且祇須行竊時，攜帶此種具有危險性之兇器為
    已足，並不以攜帶之初有行兇之意圖為必要，此有最高法院
    79年臺上字第5253號判例意旨可資參照。查本件被告用以剪
    斷本件腳踏車上鎖具之斜口鉗1 支，長約16公分，係金屬材
    質，握把以塑膠包覆，鉗口完整，功能正常等情，業經本院
    於100 年1 月12日當庭勘驗無誤，並有當日審判筆錄記載之
    勘驗結果可憑，是扣案之斜口鉗1 支，具有相當之長度，且
    屬金屬製成、質地堅硬之器具，足以對人之生命、身體造成
    危害，應屬兇器無疑。
四、核被告所為，係犯修正前刑法第321 條第1 項第3 款之攜帶
    兇器竊盜罪。又被告有附件即起訴書犯罪事實欄所示及前述
    補充之刑事前案紀錄，有臺灣高等法院被告前案紀錄表1 份
    在卷可稽，其受有期徒刑之執行完畢後，5 年內故意再犯本
    件有期徒刑以上之罪，為累犯，應依刑法第47條第1 項之規
    定，加重其刑。
五、爰審酌被告正值青壯年紀，不思循正當途徑獲取財物，而為
    本件竊盜犯行，且於本件以前，已有多次竊盜或贓物之刑事
    前案紀錄，對於不得擅自為侵害他人財產之犯行，應甚清楚
    明白，竟仍明知故犯，甚為不該，並考量其犯罪所得之車輛
    ，已販售予不詳人士得款花用殆盡，告訴人林鈺絃所受損害
    無從回復，以及其犯罪之動機、目的、手段、生活狀況及智
    識程度等一切情狀，量處如主文所示之刑，以示懲儆。扣案
    之斜口鉗1 支，為被告所有並實施本件竊盜犯行使用之物，
    應依刑法第38條第1 項第2 款宣告沒收，而扣案之紅色帽子
    1 頂，雖同為被告所有，但非供其犯罪使用，亦非違禁物或
    須義務沒收之物，爰不予宣告沒收，附此敘明。
六、本判決係依刑事訴訟法第310 條之2 及第454 條所製作之簡
    化判決，依法僅需記載犯罪事實、證據名稱及應適用之法條
    ，並得以簡略方式為之，如認定之犯罪事實、證據及應適用
    之法條，與檢察官起訴書之記載相同者，得引用之，附為說
    明。
據上論斷，依刑事訴訟法第273 條之1 第1 項、第299 條第1 項
前段、第310 條之2 、第454 條，修正前刑法第321 條第1 項第
3 款、第47條，第38條第1 項第2 款、第2 條第1 項前段，判決
如主文。
本案經檢察官陳映蓁到庭執行職務。
中    華    民    國   100    年    1     月    28    日
                  刑事第二十一庭  法  官  李俊彥
以上正本證明與原本無異。
如不服本判決應於收受送達後10日內向本院提出上訴書狀，並應
敘述具體理由；其未敘述上訴理由者，應於上訴期間屆滿後20日
內向本院補提理由書（均須按他造當事人之人數附繕本）「切勿
逕送上級法院」
                                  書記官  林文達
中    華    民    國   100    年    1     月    28    日
附錄本案論罪科刑法條全文
修正前中華民國刑法第321條
犯竊盜罪而有左列情形之一者，處 6 月以上、 5 年以下有期徒
刑：
一、於夜間侵入住宅或有人居住之建築物、船艦或隱匿其內而犯
    之者。
二、毀越門扇、牆垣或其他安全設備而犯之者。
三、攜帶兇器而犯之者。
四、結夥三人以上而犯之者。
五、乘火災、水災或其他災害之際而犯之者。
六、在車站或埠頭而犯之者。
前項之未遂犯罰之。